Images du répertoire du notaire Nicolas Mathis pour l'étude XXVI
Archives nationales de France
Images du répertoire du notaire Nicolas Mathis pour l'étude XXVI
30 novembre 1748 - 3 août 1763
MC/RE/XXVI/9
Etude XXVI; Mathis, Nicolas
Un registre
Archives nationales de France
Minutes et répertoires: la loi 2008-696 du 15 juillet 2008 relative aux archives a fixé à 75 ans à compter de la date de l'acte, ou à 25 ans à compter de la date du décès de l'intéressé si ce délai est plus bref, le délai de communication des minutes et répertoires des notaires; ce délai est porté à 100 ans à compter de la date de l'acte si le document se rapporte à un mineur (code du Patrimoine, articles L213-2, 4e d et 5e).
Autres documents de l'étude (dossiers de clients, comptabilité...): s'agissant d'archives privées, ces documents sont communicables selon les modalités fixées par le déposant ou le donateur.
Certains documents ne sont pas accessibles sous leur forme originale en raison de leur mauvais état de conservation.
Registre entré aux Archives nationales en 1932.
491 feuillets de papier manuscrits, hauteur 35,5 x largeur 24 cm, composé de cahiers paginés par le notaire à partir du feuillet 127.
Le registre est en bon état.
Registre folioté en 2004 (foliotation non visible à l'écran)
Images des répertoires de l’étude XXVI
Archives de l'étude XXVI
répertoire d'officier public ministériel
- Répertoire chronologique pour la période du 30 novembre 1748 au 3 août 1763, 30 novembre 1748 - 3 août 1763; MC/RE/XXVI/9; 376 feuillets
  Le répertoire contient les informations suivantes: 1. nature de l'acte; 2.nom, prénom, des parties; 3. date du jour
  répertoire
  - Liste chronologique des actes pour la période du 30 novembre au 31 décembre 1748, 30 novembre - 31 décembre 1748; 1 r°-3 v°; 3 feuillets
  - Liste chronologique des actes pour la période du 1er janvier au 31 décembre 1749, 1er janvier - 31 décembre 1749; 4 r°-30 r°; 27 feuillets
  - Liste chronologique des actes pour la période du 3 janvier au 31 décembre 1750, 3 janvier - 31 décembre 1750; 30 v°-62 v°; 33 feuillets
  - Liste chronologique des actes pour la période du 1er janvier au 31 décembre 1751, 1er janvier - 31 décembre 1751; 63 r°-93 r°; 31 feuillets
  - Liste chronologique des actes pour la période du 2 janvier au 30 décembre 1752, 2 janvier - 30 décembre 1752; 93 r°-127 r°; 35 feuillets
  - Liste chronologique des actes pour la période du 2 janvier au 31 décembre 1753, 2 janvier - 31 décembre 1753; 127 r°-161 v°; 35 feuillets
  - Liste chronologique des actes pour la période du 4 janvier au 31 décembre 1754, 4 janvier - 31 décembre 1754; 162 r°-202 v°; 41 feuillets
  - Liste chronologique des actes pour la période du 2 janvier au 31 décembre 1755, 2 janvier - 31 décembre 1755; 202 v°-241 r°; 40 feuillets
  - Liste chronologique des actes pour la période du 2 janvier au 31 décembre 1756, 2 janvier - 31 décembre 1756; 241 v°-273 v°; 33 feuillets
  - Liste chronologique des actes pour la période du 7 janvier au 31 décembre 1757, 7 janvier - 31 décembre 1757; 274 r°-309 v°; 36 feuillets
  - Liste chronologique des actes pour la période du 2 janvier au 30 décembre 1758, 2 janvier - 30 décembre 1758; 308 v°-345 v°; 38 feuillets
  - Liste chronologique des actes pour la période du 2 janvier au 31 décembre 1759, 2 janvier - 31 décembre 1759; 345 v°-378 v°; 34 feuillets
  - Liste chronologique des actes pour la période du 1er janvier au 31 décembre 1760, 1er janvier - 31 décembre 1760; 379 r°-406 r°; 28 feuillets
  - Liste chronologique des actes pour la période du 2 janvier au 30 décembre 1761, 2 janvier - 30 décembre 1761; 406 v°-430 r°; 25 feuillets
  - Liste chronologique des actes pour la période du 1er janvier au 30 décembre 1762, 1er janvier - 30 décembre 1762; 430 v°-457 v°; 28 feuillets
  - Liste chronologique des actes pour la période du 1er janvier au 3 août 1763, 1er janvier - 3 août 1763; 458 r°-476 v°; 19 feuillets
  - Répertoire particulier des "actes faits en direction" pour la période du 17 décembre 1748 au 26 juillet 1763, 17 décembre 1748 - 26 juillet 1763; 478 r°-480 v°; 13 feuillets
  - Répertoire particulier des "contrats de la dixième tontine" pour la période du 18 décembre 1760 au 7 octobre 1762, 18 décembre 1760 - 7 octobre 1762; 482 r°-490 v°; 19 feuillets